【裁判字號】    97,重訴,27
【裁判日期】    970307
【裁判案由】    清償債務
【裁判全文】
臺灣桃園地方法院民事判決              97年度重訴字第27號
原      告  板信商業銀行股份有限公司
法定代理人  戊○○
訴訟代理人  乙○○
            庚○○
被      告  殷商食品股份有限公司
兼  法  定
代  理  人  丙○○
共      同
訴訟代理人  己○○
被      告  丁○○○
            甲○○
上列當事人間清償債務事件，經本院於民國97年2 月21日言詞辯
論終結，判決如下：
    主  文
被告應連帶給付原告新臺幣肆佰零伍萬元及如附表所示之利息、
違約金。
訴訟費用由被告連帶負擔。
    事  實
甲、原告方面：
一、聲明：如主文所示。
二、陳述：
  (一)被告殷商食品股份有限公司前邀其餘被告為連帶保證人於民
    國95年9 月11日向原告借款新台幣（下同）1,200 萬元，借
    款期限自95年9 月12日起至97年9 月12日止，借款利率按年
    利率4.5 ％計息，並約定逾期償還本金、利息時，按借款總
    餘額，自應償付日起，逾期6 個月以內者照上開利率10 ％
    ，逾期超過6 個月者，超過部分按上開利率20％加付違約金
    。
  (二)詎被告自96年9 月12日起即未依約償還繳息，尚欠本金405
    萬元迄未清償，迭經催討，均未獲置理，依授信約定書之約
    定，借款視為全部到期，被告應立即清償全部債務本息。爰
    依法訴請判決如主文所示。
三、證據：提出放款借據、授信約定書、保證書、本票、歸戶查
    詢表、放款主檔查詢表（均為影本）、被告公司變更登記表
    各1 件為證。
乙、被告方面：
一、殷商食品股份有限公司及丙○○部分：
  (一)聲明：原告之訴駁回。
  (二)陳述：被告會依約還款，惟希望原告可以停止強制執行程序
  (三)證據：無。
二、被告丁○○○、甲○○經合法通知，未於言詞辯論期日到場
    ，亦未提出書狀作何聲明及陳述。
    理    由
甲、程序方面：
一、按當事人得以合意定第一審管轄法院。但以關於由一定法律
    關係而生之訴訟為限。前項合意，應以文書證之，民事訴訟
    法第24條定有明文。查本件原告係以授信約定書、保證書等
    借貸契約之法律關係提起訴訟，而各被告之住所、營業所雖
    在臺北市而非本院轄區，惟依授信約定書第17條前段及保證
    書第5 條第2 項已分別明文約定合意以桃園地方法院為第一
    審管轄法院（見臺灣臺北地方法院96年度促字第44796 號卷
    ），揆諸上揭法律規定，本院就本件訴訟，自有管轄權，核
    先敘明。
二、次按訴狀送達後，原告不得將原訴變更或追加他訴，但擴張
    或減縮應受判決事項之聲明者，不在此限，民事訴訟法第25
    5 條第1 項第3 款定有明文。本件原告原聲明請求「被告應
    連帶給付原告600 萬元及自附表所示之逾欠日期起至清償日
    止按附表利率計算標準所計付之利息及違約金」，嗣於訴訟
    進行中，變更為如主文所示，核其主張訴之原因、事實及訴
    訟標的並無更易，僅屬減縮應受判決事項之聲明，依上揭規
    定，應予准許。
乙、實體方面：
一、本院判斷：
  (一)原告主張之事實，業據提出放款借據、授信約定書、保證書
    、本票、歸戶查詢表、放款主檔查詢表等件為證，且為被告
    所不爭執，堪信為真實。被告殷商食品股份有限公司及丙○
    ○雖以會依約還款，希望原告可以停止強制執行程序等語抗
    辯，惟對於原告之請求並無影響。
  (二)原告依消費借貸及連帶保證之法律關係，請求被告連帶給付
    如主文第１項所示之利息及違約金，為有理由，應予准許。
二、據上論結：原告之訴為有理由，依民事訴訟法第385 條第1
    項前段、第85條第2 項，判決如主文。
中    華    民    國    97    年    3     月    7     日
                  民事第二庭    法  官  蔡寶樺
以上正本係照原本作成
如對本判決上訴，須於判決送達後20日內向本院提出上訴狀
中    華    民    國    97    年    3     月    10    日
                                書記官  李宛儒
┌────────────────────────────────┐
│附表：                                        97年度重訴字第27號│
├──┬─────┬───┬───────┬───────────┤
│編號│ 債權本金 │年利率│ 利    息     │違   約   金          │
│    │（新台幣）│      │              │                      │
│    │          │      │              │                      │
├──┼─────┼───┼───────┼───────────┤
│ １ │405萬元   │4.5%  │自96年9 月12日│自96年10月13日起至清償│
│    │          │      │起算日起至清償│日止，逾期6 個月以內者│
│    │          │      │日止，按左列利│，按左列利率10% 計算，│
│    │          │      │率計算。      │超過6 個月者，超過部分│
│    │          │      │              │按左列利率20% 計算。  │
└──┴─────┴───┴───────┴───────────┘


司法院資訊處製作；財團法人民間司法改革基金會備份。
